【裁判字號】    97,易,80
【裁判日期】    970225
【裁判案由】    竊盜
【裁判全文】
臺灣板橋地方法院刑事判決                97年度易字第80號
公  訴  人  臺灣板橋地方法院檢察署檢察官
被      告  甲○○○○○○○○.
上列被告因竊盜案件，經檢察官提起公訴（96年度偵字第21982
號），本院判決如下：
    主  文
甲○○○○○○○○○○ ○○○○○○○○犯攜帶兇器竊盜罪，處有期徒刑柒月；又
犯攜帶兇器竊盜罪，處有期徒刑柒月；又犯攜帶兇器竊盜罪，處
有期徒刑柒月。應執行有期徒刑壹年肆月。
    事  實
一、甲○○○○○○○○○○ ○○○○○○○○意圖為自己不法所有，基於竊盜之犯
    意，先後3 次於如附表所示之白晝時間，在臺北縣新莊市○
    ○○路136 巷「御文泰園堡」工地建築物內（所涉侵入建築
    物犯行，未經告訴及起訴），持不詳人所有客觀上足供兇器
    使用之油壓剪2 支、扳手1 支、小刀2 支等工具，竊取御文
    泰建設開發股份有限公司所有如附表所示之物品得手。嗣其
    竊得如附表編號3 所示物品後，恰為巡邏該工地之管理員乙
    ○○發現，乃通知工地主任廖崧祺到場並報警處理，因而查
    獲，並扣得油壓剪2 支、扳手1 支、小刀2 支。
二、案經臺北縣政府警察局新莊分局報告臺灣板橋地方法院檢察
    署檢察官偵查起訴。
    理  由
一、被告甲○○○○○○○○○○ ○○○○○○○○對上開犯罪事實，迭於警、偵訊
    及本院審理時坦承不諱，並有如附表證據欄所示之證據可資
    佐證，足認被告之自白與事實相符。本案事證明確，被告犯
    行洵堪認定，應依法論科。
二、按刑法第321 條第1 項第3 款所稱兇器，其種類並無限制，
    凡客觀上足對人之生命、身體、安全構成威脅，具有危險性
    之兇器均屬之，且祇須行竊時攜帶此種具有危險性之兇器為
    已足，並不以攜帶之初有行兇之意圖為必要（最高法院79年
    臺上字第5253號判例要旨參照）。被告用以行竊之油壓剪、
    扳手、小刀等工具，均為金屬材質，且質地堅硬、鋒利，持
    之揮擊自足以對人之生命、身體造成威脅，顯為具有危險性
    之兇器。核被告所為如附表編號1 、2 、3 所示犯行，均係
    犯刑法第321 條第1 項第3 款之攜帶兇器竊盜罪。被告所犯
    3 次攜帶兇器竊盜罪，犯意各別，行為互殊，應予分論併罰
    。爰審酌被告年輕力壯，不思正途竊取他人財物，所為非是
    ，惟事後坦承犯行，態度尚稱良好，暨其犯罪之動機、目的
    、手段、素行等一切情狀，分別量處如主文所示之刑，並定
    其應執行刑。扣案之行竊工具即油壓剪2 支、扳手1 支、小
    刀2 支，被告表示係在工地覓得，因無證據證明為被告所有
    ，復非違禁物，故不予宣告沒收，併此敘明。
據上論斷，應依刑事訴訟法第299 條第1 項前段，刑法第321 條
第1 項第3 款、第51條第5 款，判決如主文。
本案經檢察官馬凱蕙到庭執行職務。
中    華    民    國    97    年    2     月    25    日
                刑事第十四庭    法  官  許炎灶
上列正本證明與原本無異。
如不服本判決，應於判決送達後10日內向本院提出上訴狀（應附
繕本），其未敘述上訴理由者，應於上訴期間屆滿後20日內補提
理由書狀於本院，上訴於臺灣高等法院。
                                書記官  屠衛民
中    華    民    國    97    年    2     月    25    日
附錄本判決論罪科刑法條：刑法第321 條第1 項第3 款。
中華民國刑法第321 條（加重竊盜罪）
犯竊盜罪而有左列情形之一者，處6 月以上、5 年以下有期徒刑
：
一  於夜間侵入住宅或有人居住之建築物、船艦或隱匿其內而犯
    之者。
二  毀越門扇、牆垣或其他安全設備而犯之者。
三  攜帶兇器而犯之者。
四  結夥三人以上而犯之者。
五  乘火災、水災或其他災害之際而犯之者。
六  在車站或埠頭而犯之者。
前項之未遂犯罰之。
附表：
┌──┬────┬────┬───┬───────┬─────────┐
│編號│犯罪時間│犯罪地點│被害人│犯  罪  方  法│所   得   物   品 │
├──┼────┼────┼───┼───────┼─────────┤
│ 01 │96年7 月│臺北縣新│御文泰│以扣案之油壓剪│電纜線1 批        │
│    │某日白晝│莊市建國│建設開│、扳手及小刀竊│                  │
│    │時間    │一路136 │發股份│取            │                  │
│    │        │巷「御文│有限公│              │                  │
│    │        │泰園堡」│司    │              │                  │
│    │        │工地建築│      │              │                  │
│    │        │物內    │      │              │                  │
│    ├────┴────┴───┴───────┴─────────┤
│    │證據：                                                        │
│    ├───────────────────────────────┤
│    │1.被告甲○○○○○○○○○○ ○○○○○○○○於警詢、檢察官訊問及本院審理時之自白│
│    │  （見偵查卷第7 、29、30、36、37頁；本院卷第16、19頁）。      │
│    │2.證人即「御文泰園堡」工地管理員乙○○於警詢、檢察官訊問及本院│
│    │  審理時之證詞（見偵查卷第9 、38、39頁；本院卷第18、19頁）。  │
│    │3.證人即「御文泰園堡」工地主任廖崧祺於檢察官訊問及本院審理時之│
│    │  證詞（見偵查卷第39頁；本院卷第16、17頁）。                  │
│    │4.現場照片2 張（見偵查卷第21頁）。                            │
├──┼────┬────┬───┬───────┬─────────┤
│編號│犯罪時間│犯罪地點│被害人│犯  罪  方  法│所   得   物   品 │
├──┼────┼────┼───┼───────┼─────────┤
│ 02 │96年8 月│臺北縣新│御文泰│以扣案之油壓剪│電纜線1 批        │
│    │某日白晝│莊市建國│建設開│、扳手及小刀竊│                  │
│    │時間    │一路136 │發股份│取            │                  │
│    │        │巷「御文│有限公│              │                  │
│    │        │泰園堡」│司    │              │                  │
│    │        │工地建築│      │              │                  │
│    │        │物內    │      │              │                  │
│    ├────┴────┴───┴───────┴─────────┤
│    │證據：                                                        │
│    ├───────────────────────────────┤
│    │1.被告甲○○○○○○○○○○ ○○○○○○○○於警詢、檢察官訊問及本院審理時之自白│
│    │  （見偵查卷第7 、29、30、36、37頁；本院卷第16、19頁）。      │
│    │2.證人即「御文泰園堡」工地管理員乙○○於警詢、檢察官訊問及本院│
│    │  審理時之證詞（見偵查卷第9 、38、39頁；本院卷第18、19頁）。  │
│    │3.證人即「御文泰園堡」工地主任廖崧祺於檢察官訊問及本院審理時之│
│    │  證詞（見偵查卷第39頁；本院卷第16、17頁）。                  │
│    │4.現場照片2 張（見偵查卷第21頁）。                            │
├──┼────┬────┬───┬───────┬─────────┤
│ 03 │96年9 月│臺北縣新│御文泰│以扣案之油壓剪│電纜線250 公斤    │
│    │19日上午│莊市建國│建設開│、扳手及小刀竊│                  │
│    │11時許  │一路136 │發股份│取            │                  │
│    │        │巷「御文│有限公│              │                  │
│    │        │泰園堡」│司    │              │                  │
│    │        │工地建築│      │              │                  │
│    │        │物內    │      │              │                  │
│    ├────┴────┴───┴───────┴─────────┤
│    │證據：                                                        │
│    ├───────────────────────────────┤
│    │1.被告甲○○○○○○○○○○ ○○○○○○○○於警詢、檢察官訊問及本院審理時之自白│
│    │  （見偵查卷第7 、29、30、36、37頁；本院卷第16、19頁）。      │
│    │2.證人即「御文泰園堡」工地管理員乙○○於警詢、檢察官訊問及本院│
│    │  審理時之證詞（見偵查卷第9 、38、39頁；本院卷第18、19頁）。  │
│    │3.證人即「御文泰園堡」工地主任廖崧祺於檢察官訊問及本院審理時之│
│    │  證詞（見偵查卷第39頁；本院卷第16、17頁）。                  │
│    │4.贓物認領保管單1 份（見偵查卷第19頁）。                      │
│    │5.現場暨查獲物品照片9 張（見偵查卷第21至25頁）。              │
└──┴───────────────────────────────┘


司法院資訊處製作；財團法人民間司法改革基金會備份。
